臺灣高雄地方法院刑事判決　　　　　100年度審交訴字第288號
公　訴　人　臺灣高雄地方法院檢察署檢察官
被　　　告　葉坤沅
上列被告因公共危險等案件，經檢察官提起公訴（100 年度偵緝
字第1723號），嗣因被告於本院準備程序中就被訴事實為有罪之
陳述，本院告知被告簡式審判程序之旨，並聽取當事人之意見後
，由本院合議庭裁定改由受命法官獨任依簡式審判程序進行，判
決如下：
    主  文
葉坤沅犯過失傷害罪，處有期徒刑參月；又犯肇事致人傷害逃逸
罪，處有期徒刑捌月。應執行有期徒刑拾月。
    事  實
一、葉坤沅於民國100 年3 月20日凌晨2 時57分許，駕駛車牌號
    碼0871-JJ 號租賃小客車沿高雄市新興區○○○路由東往西
    方向行駛，行經中正三路與林森一路交岔路口時，本應注意
    遵守燈光號誌，並注意車前狀況，隨時採取必要之安全措施
    ，且行車速度應依速限標誌或標線之規定，而依當時天氣晴
    、夜間有照明、柏油路面乾燥無缺陷、無障礙物且視距良好
    ，客觀上並無不能注意之情事，竟疏未注意車前狀況，並隨
    時採取必要之安全措施，又以時速60至70公里之速度超速行
    駛而闖越紅燈直行進入上開路口，適有賴枝寶騎乘車牌號碼
    ZGL-607 號輕型機車沿林森一路由南往北方向行駛，行經上
    開路口時，葉坤沅所駕駛之上開租賃小客車左前車身擦撞賴
    枝寶騎乘之上開機車車頭，賴枝寶當場人車倒地，因此受有
    頭部外傷併顏面撕裂傷、上嘴唇擦瘀傷、右第四肋骨骨折、
    右趾股骨折、雙下肢多處擦瘀傷等傷害。詎葉坤沅於肇事後
    ，明知致人受傷，為脫免刑責，基於肇事致人受傷而逃逸之
    犯意，未留下協助救護傷患或報警處理，亦未停留於現場等
    候警方前來釐清責任歸屬問題，旋即駕車逃離現場。嗣警方
    獲報後，循線查獲上開租賃小客車之駕駛人為葉坤沅，而悉
    上情。
二、案經賴枝寶訴由高雄市政府警察局新興分局移送臺灣高雄地
    方法院檢察署檢察官偵查起訴。
    理  由
一、本件被告葉坤沅所犯並非死刑、無期徒刑、最輕本刑為3 年
    以上有徒刑之罪或高等法院管轄第一審案件，而其於準備程
    序進行中，被告先就被訴事實為有罪之陳述，經法官告知簡
    式審判程序之旨，並聽取公訴人及被告之意見後，本院認適
    宜改依簡式審判程序進行，爰依刑事訴訟法第273 條之1 第
    1 項、第284 條之1 規定，由本院合議庭以裁定由受命法官
    獨任進行簡式審判程序，合先敘明。
二、上揭事實，業據被告於本院審理時坦承不諱，核與證人即告
    訴人賴枝寶於警詢及偵查中之證述相符（見警卷第3 頁、偵
    一卷第11至13頁），並有道路交通事故現場圖、道路交通事
    故調查報告表(一)、(二)、高雄市政府警察局交通大隊交通事故
    談話紀錄表、上開交岔路口監視錄影器擷取畫面翻拍照片、
    車損照片、高雄市立大同醫院診斷證明書、中華民國小客車
    租賃定型化契約書等件附卷可稽（見警卷第4 至7 、9 至11
    、12-1頁），足認被告之任意性自白與事實相符，應堪採信
    。綜上，本案事證明確，被告犯行堪以認定，應依法論罪科
    刑。
三、核被告所為，分別係犯刑法第284 條第1 項前段之過失傷害
    罪、同法第185 條之4 之肇事致人傷害逃逸罪。被告所犯上
    開2 罪，犯意各別，行為互異，應予分論併罰。爰審酌本件
    車禍肇因於被告駕駛上開租賃小客車行經上揭路口時，因未
    注意車前狀況，復超速行駛並闖越紅燈，致與告訴人所騎乘
    之機車發生撞擊，致告訴人受有上揭傷勢，且被告明知其肇
    事，猶駕車逃逸，未立即對告訴人施以救護或報警處理，且
    因案發當時係凌晨時分，路上人煙稀少，其駕車逃逸之行為
    使告訴人錯失即時救護之時機而有危及生命、身體安全之虞
    之機會大增，所為自應受有相當之刑事非難，復審酌被告係
    大學畢業之教育程度、家庭及經濟生活狀況普通，以及被告
    於警詢及偵查中猶飾詞狡辯，於本院審理時始願坦承犯行，
    犯後態度難謂良好，另考量告訴人所受傷勢並非輕微，然被
    告迄今尚未賠償告訴人分文，惟告訴人已先行自被告承租上
    開車輛之車行獲得新臺幣4 萬元之賠償金，所受損害獲得些
    許彌補等情，有告訴人提出之和解書1 份附卷可佐（見本院
    卷第30頁）等一切具體情形，分別量處如主文所示之刑，並
    定其應執行之刑，以資懲儆。
據上論斷，應依刑事訴訟法第299 條第1 項前段、第273 條之1
第1項，刑法第185條之4、第284條第1項前段、第51條第5款，刑
法施行法第1條之1第1項、第2項前段，判決如主文。
本案經檢察官劉慕珊到庭執行職務。
中    華    民    國   100    年    12    月    2     日
                      刑事第十庭  法  官  陳芸珮
以上正本證明與原本無異。
如不服本判決應於收受送達後10日內向本院提出上訴書狀，並應
敘述具體理由；如未敘述上訴理由者，應於上訴期間屆滿後20日
內向本院補提理由書（均須按他造當事人之人數附繕本）「切勿
逕送上級法院」。
中    華    民    國   100    年    12    月    5     日
                                  書記官  冒佩妤
附錄本案論罪科刑法條：
中華民國刑法第185條之4：
駕駛動力交通工具肇事，致人死傷而逃逸者，處6 月以上5 年以
下有期徒刑。
中華民國刑法第284條第1項：
因過失傷害人者，處6 月以下有期徒刑、拘役或5 百元以下罰金
，致重傷者，處1 年以下有期徒刑、拘役或5 百元以下罰金。